【裁判字號】    95,訴,1768
【裁判日期】    951009
【裁判案由】    偽造文書
【裁判全文】
臺灣桃園地方法院刑事判決              95年度訴字第1768號
公  訴  人  臺灣桃園地方法院檢察署檢察官
被      告  甲○○
                    （現羈押於臺灣桃園看守所）
上列被告因偽造文書案件，經檢察官提起公訴（95年度偵字第16
154 、16326 號），被告於本院準備程序進行中，就被訴事實為
有罪之陳述，經本院告知簡式審判程序意旨，並聽取公訴人及被
告之意見後，本院合議庭裁定由受命法官獨任依簡式審判程序審
理，並判決如下：
    主  文
甲○○連續行使偽造私文書，足以生損害於公眾及他人，處有期
徒刑壹年，並應於刑之執行完畢或赦免後，令入勞動場所強制工
作參年。扣案之「乙○○」中華民國護照（護照號碼：00000000
0） 、「丙○○」中華民國護照（護照號碼：000000000） 各壹
本，及於「乙○○」中華民國普通護照申請書上偽造之「乙○○
」署名壹枚、於「丙○○」中華民國普通護照申請書上偽造之「
丙○○」署名壹枚，均沒收。又行使明知為不實之事項，而使公
務員登載於職務上所掌之公文書，足以生損害於公眾及他人，處
有期徒刑肆月，並應於刑之執行前，令入勞動場所強制工作參年
。扣案之上開「丙○○」中華民國護照（護照號碼：000000000
）壹本沒收。應執行有期徒刑壹年貳月，並應於刑之執行前，令
入勞動場所強制工作參年。扣案之「乙○○」中華民國護照（護
照號碼：000000000） 、「丙○○」中華民國護照（護照號碼：
000000000） 各壹本，及於「乙○○」中華民國普通護照申請書
上偽造之「乙○○」署名壹枚、於「丙○○」中華民國普通護照
申請書上偽造之「丙○○」署名壹枚，均沒收。
    事  實
一、甲○○前於民國73年間，因詐欺案件，經臺灣士林地方法院
    判處拘役50日，後經減刑為應執行拘役25日，並於78年1 月
    14日執行完畢；又於77年間，因偽造有價證券等案件，經本
    院判處應執行有期徒刑5 年6 月，後經臺灣高等法院、最高
    法院均駁回上訴確定，而經減刑為應執行有期徒刑2 年10月
    ，於80年8 月3 日因縮短刑期假釋出監付保護管束，後於80
    年11月6 日經假釋期滿，未經撤銷假釋以已執行完畢論；復
    於87年間，因贓物案件，經臺灣板橋地方法院以87年度易字
    第1190號判決，判處有期徒刑7 月，後經臺灣高等法院於87
    年7 月6 日，以87年度上易字第3135號判決駁回上訴確定，
    而因其未到案執行，經臺灣板橋地方法院檢察署於87年11月
    25日發佈通緝，其為恐遭查獲，乃持用不知情之陳國忠身分
    證及自己本人照片，冒用「陳國忠」名義申請護照、台胞證
    供己出入境使用，並自87年8 月7 日起，連續數十次持用該
    不實資料之護照入出境，至93年7 月間始為警循線查獲，後
    經臺灣桃園地方法院檢察署檢察官於93年12月7 日，以93年
    偵字第17345 號提起公訴，而經本院以94年度簡字第148 號
    判處有期徒刑6 月，如易科罰金，以300 元折算1 日，於95
    年2 月17日確定（下稱上開偽造文書案件），另甲○○於上
    開偽造文書案件審理中，再於94年間因涉竊盜案件，經臺灣
    臺北地方法院檢察署檢察官於94年1 月27日以94年偵字第72
    9 號提起公訴，經臺灣臺北地方法院於94年3 月9 日，以94
    年度易字第163 號判處有期徒刑5 月，如易科罰金，以300
    元折算1 日，於94年4 月4 日確定，為有犯罪習慣之人。
二、甲○○前因上開偽造文書案件尚在本院審理中，而其不能以
    本人名義入出境前往大陸地區探視妻女，竟基於行使偽造私
    文書、偽造署名之犯意及行使使公務員登載不實文書之概括
    犯意，先於94年6 月間，在報紙上刊登「徵農場管理員」之
    徵才廣告，致使不知情之乙○○以電話向甲○○應徵，甲○○乃向乙○○謊稱因工作需要欲代為辦理護照，而向乙○○
    索取乙○○所有之國民身分證，甲○○為求其本人之照片容
    貌與乙○○近似，即穿戴假髮拍照後，將上開乙○○之國民
    身分證等資料，連同自己戴假髮照片，出面交付而利用不知
    情之台北市大英旅行社人員陳少娟於94年6 月24日，使用上
    開「乙○○」國民身分證，冒用「乙○○」之名義，以貼用
    甲○○所提供之照片、由甲○○偽造「乙○○」署名之方式
    ，偽造中華民國普通護照申請書後，向外交部領事事務局（
    下稱領事局），提出申請中華民國護照以行使，明知為不實
    之事項，而使承辦公務員將此不實之事項，登載於職務上所
    掌之公文書，並核發「乙○○」中華民國護照（護照號碼：
    000000000 、核發日期94年6 月24日，屬使公務員登載不實
    之文書），足以生損害於「乙○○」及外交部對於證照管理
    核發之正確性。甲○○於取得上開「乙○○」中華民國護照
    後，為達持用之目的，乃於不詳時、地，在上開「乙○○」
    中華民國護照偽造「乙○○」之署名1 枚，並於94年7 月22
    日，持用上開「乙○○」中華民國護照，自桃園縣大園鄉中
    正國際機場出境，明知為不實事項，而使該機場查驗護照公
    務人員姜志宗登載「乙○○」出境此不實事項於職務上所掌
    之公文書（即旅客出入境記錄查詢），足生損害於乙○○及
    內政部對於出入境旅客管理之正確性。嗣於95年3 月28日晚
    間9 時32分許，甲○○持用上開「乙○○」中華民國護照，
    在桃園縣大園鄉中正國際機場第一航廈北邊查驗檯通關查驗
    時，查驗護照警員陳正信發現由內政部警政署入出境管理局
    （下稱出入境管理局）輸入之電腦列管畫面，查驗檯二線監
    控檯之警鈴響起，乃交由二線查驗巡官蕭宗欽處理，蕭宗欽
    見列管畫面出現之資料不是在安全檔內，並註記是被冒領護
    照，為求慎重，暫時未將甲○○加以逮捕，而將其帶至二線
    查驗檯旁暫候，並自行至該一線查驗檯外之入出境管理局查
    詢，仍在查詢期間，甲○○已趁機逃逸不知去向，蕭宗欽見
    狀再至領事局駐機場辦公室櫃檯查詢，該處人員確認為冒領
    護照後，蕭宗欽隨即報告組長唐粵生（另案由檢察官偵辦）
    ，組長唐粵生指示副組長賴建均（另案由檢察官偵辦）陪同
    蕭宗欽下樓追查甲○○下落未果，惟扣得甲○○所有，供其
    犯本件之罪所用及所得之上開「乙○○」中華民國護照1 本
    。甲○○復基於同一概括犯意，於95年4 月間某日，以電話
    通知不知情之丙○○，表示其前於94年6 月間，曾在報紙上
    刊登「徵農場管理員」徵才廣告，而丙○○之應徵錄取，並
    以前述相同手法，向丙○○謊稱因工作需要欲代為辦理護照
    ，而向丙○○索取國民身分證後，甲○○為求其照片與丙○○容貌近似，乃脫去假髮以禿頭拍照後，將上開丙○○之國
    民身分證等資料，連同自己之照片，出面交付而利用不知情
    之高雄市某旅行社人員陳秀麗於95年4 月12日，使用上開「
    丙○○」國民身分證，冒用「丙○○」之名義，以貼用甲○○所提供之照片、偽造「丙○○」署名之方式，偽造中華民
    國普通護照申請書後，向領事局高雄辦事處，提出申請中華
    民國護照以行使，明知為不實之事項，而使承辦公務員將此
    不實之事項，登載於職務上所掌之公文書，並核發「丙○○
    」中華民國護照（護照號碼：000000000 、核發日期95年4
    月12日，屬使公務員登載不實之文書），足以生損害於「丙○○」及外交部對於證照管理核發之正確性。甲○○於取得
    上開「丙○○」中華民國護照後，為達持用之目的，乃於不
    詳時、地，在上開「丙○○」中華民國護照偽造「丙○○」
    之署名1 枚，並於95年5 月10日，持用上開「丙○○」中華
    民國護照，自高雄小港國際機場出境，明知為不實事項，而
    使該機場查驗護照公務人員登載「丙○○」出境此不實事項
    於職務上所掌之公文書（即旅客出入境記錄查詢），足生損
    害於丙○○及內政部對於出入境旅客管理之正確性。嗣於95
    年5 月19日，臺灣桃園地方法院檢察署檢察官發覺「乙○○
    」偽造護照案件，而指揮內政部警政署航空警察局偵辦，發
    現甲○○已持用上開「丙○○」之中華民國護照出境，乃將
    之列管，迨於95年7 月26日，甲○○另基於行使使公務員登
    載不實文書之犯意，持用上開「丙○○」中華民國護照，在
    高雄小港國際機場查驗檯通關查驗入境，足生損害於丙○○
    及內政部對於出入境旅客管理之正確性時，為警當場逮捕，
    並扣得甲○○所有，供其犯本件之罪所用及因犯罪所得之上
    開「丙○○」中華民國護照1 本；其所有與本件犯罪無涉之
    「丙○○」臺灣居民來往大陸通行證1 本。
三、案經內政部警政署航空警察局移送臺灣桃園地方法院檢察署
    檢察官偵查起訴。
    理  由
一、程序部分：本件被告甲○○所犯係死刑、無期徒刑或最輕本
    刑為三年以上有期徒刑以外之罪，亦非屬臺灣高等法院管轄
    第一審之案件，其於準備程序中就被訴事實為有罪之陳述，
    經本院告知簡式審判程序之旨，並聽取當事人意見後，經本
    院合議庭依刑事訴訟法第二百七十三條之一第一項規定裁定
    由受命法官獨任進行簡式審判程序，合先敘明。
二、訊據被告甲○○於本院準備程序中對於上揭事實坦白承認，
    並核與證人乙○○、丙○○、陳少娟於警詢中所分別證述之
    情節相符，且經證人陳正信、蕭宗欽、賴建均於檢察官訊問
    時證述明確在卷，復有指認犯罪嫌疑人紀錄表；乙○○、丙○○之旅客入出境記錄查詢資料；「乙○○」、「丙○○」
    中華民國普通護照申請書；被告之身分證影本、護照影本；
    丙○○之身分證影本；乙○○遺失（作廢）入出境證畫面資
    料；查獲乙○○遺失證照畫面資料各1 份附卷可稽，及上開
    「乙○○」中華民國護照、「丙○○」中華民國護照各1 本
    扣案足資佐證。至被告固後於本院審理中辯稱：伊並未於「
    丙○○」中華民國普通護照申請書上偽造「丙○○」之署名
    ，亦未曾授權旅行社代辦人員簽署「丙○○」，而伊不知申
    請護照需申請人簽名云云，然已與上開事證有間，況被告於
    本院審理中就其之前曾委託旅行社代辦申請護照時，有在申
    請書上簽名一節供承在卷，則被告對申請護照時，申請人須
    在申請書上簽名，當無不知之理，且被告冒用「乙○○」名
    義申請護照時，亦在申請書上偽造「乙○○」之署名1 枚，
    詳如前述，而被告既係冒用「丙○○」名義申請護照，並將
    「丙○○」之身分證件交付給代辦之旅行社人員，其自可預
    見經授權代辦之旅行社人員定在申請書上簽署「丙○○」之
    姓名，堪認被告係利用不知情之旅行社人員在「丙○○」中
    華民國普通護照申請書上偽造「丙○○」之署名，從而，被
    告上開所辯實難遽採。又被告偽造上開私文書以行使、行使
    使公務員登載不實之文書，分別足以生損害於「乙○○」、
    「丙○○」本人，及外交部對於申請核發護照之正確性、內
    政部對於出入境旅客管理之正確性，自足以生損害於公眾及
    他人。本件事證明確，被告上揭犯行足可認定，應依法論科
    。
三、刑法及刑法施行法部分條文業經修正公布，並均於95年7 月
    1 日施行。修正後刑法第二條第一項之規定，係規範行為後
    法律變更所生新舊法律比較適用之準據法，於修正後刑法施
    行後，應適用修正後刑法第二條第一項規定之從舊從輕之原
    則為比較；修正後刑法第二條第二項，則為同條第一項之特
    別規定，於修正後刑法施行後，關於非拘束人身自由之保安
    處分，應依修正後刑法第二條第二項之規定，適用裁判時之
    法律。又修正後刑法第三十五條，乃刑之重輕之法定次序與
    標準，應適用裁判時之修正後刑法第三十五條之規定。修正
    後刑法第二條第一項係採從舊從輕原則，適用最有利於行為
    人之法律。既曰法律，自較刑之範圍為廣；除法律有特別規
    定者（如修正後刑法第二條第二項非拘束人身自由之保安處
    分適用裁判時法，又如修正後刑法施行法第三條之一第三項
    、第六條之一、第九條之三規定之情形），應依其規定；或
    事關執行之緩刑之宣告，或犯罪在刑法修正施行前，自首在
    刑法施行後之自首部分，或程序之規定（程序從新，如刑法
    第四十條沒收宣告之程序規定），應適用裁判時之修正後刑
    法之規定外；依修正後刑法第二條第一項比較時，應就罪刑
    有關之共犯、未遂犯、連續犯、牽連犯、結合犯，以及累犯
    加重，自首減輕暨其他法定加減原因（如身分加減）與加減
    例等一切情形，綜其全部之結果而為比較後，整個之適用，
    不能割裂而分別適用有利益之條文。關於易科罰金之折算標
    準、易服勞役之折算標準及期限、罰金與死刑是否併予執行
    、多數有期徒刑定應執行之刑時之最高刑期之限制等之修正
    ，事涉行為人易刑折算標準金額之多寡與期限之長短及定執
    行刑時能否就罰金刑併予執行或有期徒刑定應執行之刑時最
    高度之限制，亦均屬應依修正後刑法第二條第一項比較適用
    法律之範圍。拘束人身自由之保安處分，並非屬修正後刑法
    第二條第二項規定應適用裁判時法之範圍，除有特別規定者
    外，亦屬應依修正後刑法第二條第一項比較適用法律之範圍
    ；從刑附屬於主刑，除法律有特別規定者外，依主刑所適用
    之法律（以上參考最高法院95年5 月23日刑事庭第8 次會議
    決議及最高法院24年上字第4634號、24年上字第5292號、27
    年上字第2615號判例）。經查：
（一）本件被告於95年5 月10日行為後法律有變更，關於刑法第
      二百十四條之使公務員登載不實罪之法定罰金刑部分，由
      原定貨幣單位銀元五百元以下罰金，並依罰金罰鍰提高標
      準條例第一條前段規定提高為十倍（提高後折算為新台幣
      一萬五千元以下罰金），經依修正後刑法施行法第一條之
      一第一項、第二項前段規定，修正為貨幣單位為新台幣，
      並就所定數額提高為三十倍，亦即修正為新台幣一萬五千
      元以下罰金；而法定罰金刑最低度部分，由修正前刑法第
      三十三條第五款規定為銀元一元以上，依罰金罰鍰提高標
      準條例第一條前段提高為十倍（提高後折算為新台幣三十
      元），修正後刑法第三十三條第五款則修正為新台幣一千
      元以上，以百元計算，是關於修正之罰金刑最高度部分，
      行為時法與裁判時法輕重相同，行為時法並無不利於被告
      情形，而就修正之罰金刑最低度部分，行為時法較有利於
      被告。
（二）刑法第五十六條連續犯之規定業於94年2 月2 日修正公布
      刪除，並於95年7 月1 日施行，則被告之犯行，因行為後
      新法業已刪除連續犯之規定，此刪除雖非犯罪構成要件之
      變更，但顯已影響行為人刑罰之法律效果，自屬法律有變
      更。
（三）又被告於修法施行前所犯之行使偽造私文書罪、行使使公
      務員登載不實文書罪及偽造署名罪間，各有方法目的之牽
      連關係，依修正前刑法第五十五條之規定，為牽連犯，應
      僅從一重之行使偽造私文書罪處斷，其最重法定刑為5 年
      以下有期徒刑；然依修正施行後之刑法，已刪除牽連犯之
      規定，原則上即應個別論處行使偽造私文書罪、行使使公
      務員登載不實文書罪及偽造署名罪，其刑度經數罪併罰之
      結果，最重法定刑為有期徒刑11年，顯較修正前依刑法第
      五十五條之規定僅論以行使偽造私文書罪為重。
（四）刑法第九十條將「有犯罪之習慣或以犯罪為常業或因遊蕩
      或懶惰成習而犯罪者，得於刑之執行完畢或赦免後，令入
      勞動場所，強制工作。前項處分期間為三年以下」之規定
      ，修正為「有犯罪之習慣或因遊蕩或懶惰成習而犯罪者，
      於刑之執行前，令入勞動場所，強制工作。前項之處分期
      間為三年。但執行滿一年六月後，認無繼續執行之必要者
      ，法院得免其處分之執行。執行期間屆滿前，認為有延長
      之必要者，法院得許可延長之，其延長之期間不得逾一年
      六月，並以一次為限。」，核以強制工作係屬具有拘束人
      身自由之保安處分，依刑法第二條第二項之反面解釋，並
      佐以刑法第二條修正之立法過程，拘束人身自由之保安處
      份，自有刑法第二條第一項之從舊從輕原則之適用。參以
      上開關於強制工作之期間，由三年以下修正為三年，經比
      較結果，以修正前之刑法第九十條，較為有利於被告。
（五）被告行為後刑法關於數罪併罰定應執行刑部分亦有修正，
      修正前第五十一條第五款規定：「宣告多數有期徒刑者，
      於各刑中之最長期以上，各刑合併之刑期以下，定其刑期
      。但不得逾二十年。」，而依修正後之刑法第五十一條第
      五款之規定：「宣告多數有期徒刑者，於各刑中之最長期
      以上，各刑合併之刑期以下，定其刑期。但不得逾三十年
      。」，自屬法律變更。
（六）綜合上述各條文修正前、後之比較，揆諸前揭最高法院決
      議及修正後刑法第二條第一項前段、後段規定之「從舊、
      從輕」原則，就上開被告於95年7 月1 日前所為之犯行，
      自應適用被告行為時之法律，即修正前刑法之相關規定，
      予以論處。
（七）又刑法第三十八條沒收之規定亦於94年2 月2 日修正公布
      ，並於95年7 月1 日施行，按從刑附屬主刑，除法律有特
      別規定外，依主刑所適用之法律（最高法院95年第8 次刑
      庭會議決議參照），查沒收為從刑之一種，本件依修正後
      刑法第二條第一項之規定就主刑比較結果，應適用行為時
      （即修正前）之法律，已如前述，依從刑附屬於主刑之原
      則，自不得就新舊法予以割裂適用，應一律適用行為時之
      法律，附此敘明。
四、核被告甲○○上開於95年7 月1 日前所為，係犯刑法第二百
    十六條、第二百十條行使偽造私文書罪；同法第二百十六條
    、第二百十四條之行使使公務員登載不實文書罪及同法第二
    百十七條之偽造署名罪。再被告於95年7 月26日行使上開「
    丙○○」中華民國護照之所為，係犯刑法第二百十六條、第
    二百十四條之行使使公務員登載不實文書罪。又被告在申請
    書上偽造署名係偽造私文書之部分行為，不另論罪。其偽造
    私文書、使公務員登載不實文書之低度行為，各為行使偽造
    私文書、行使使公務員登載不實文書之高度行為所吸收，均
    不另論罪。其先後二次利用不知情之旅行社人員提出申請以
    行使偽造之私文書，並使公務員登載不實，均為間接正犯。
    被告先後多次行使偽造私文書、行使使公務員登載不實文書
    、偽造署名犯行，時間緊接，犯罪構成要件相同，顯各係基
    於概括犯意為之，為連續犯，應分別依修正前刑法第五十六
    條之規定以一罪論，並加重其刑。被告所犯行使偽造私文書
    罪、行使使公務員登載不實文書罪及偽造署名罪間，各有方
    法結果之牽連關係，為牽連犯，應依修正前刑法第五十五條
    之規定從一重行使偽造私文書罪處斷。再被告所犯上開行使
    偽造私文書罪、行使使公務員登載不實文書罪二罪間，犯意
    各別，罪名不同，應分論併罰。爰審酌被告為得以不受限制
    出入境，竟犯本件行使偽造文書等罪，所為非是，及其犯罪
    之動機、目的、手段、次數、所生危害、素行、犯後態度等
    一切情狀，分別量處如主文所示之刑，並依修正前刑法第五
    十一條第五款之規定，定其應執行之刑。末查，被告前已有
    多次犯罪紀錄，詳如事實欄一所載，並有臺灣高等法院被告
    前案紀錄表1 份在卷足考，本件又再犯多次行使偽造私文書
    、行使使公務員登載不實文書等罪，顯有犯罪之習慣，徒以
    交付有期徒刑之執行，不足以改變其習性，爰併依修正前刑
    法第九十條第一項、第二項就被告犯連續行使偽造私文書罪
    部分諭知於刑之執行完畢或赦免後，令入勞動場所強制工作
    三年；另就被告犯行使使公務員登載不實文書罪部分，依修
    正後刑法第九十條第一項、第二項之規定，併予諭知應於刑
    之執行前令入勞動場所強制工作三年，並依保安處分執行法
    第四條之一第一項第四款、第一款之規定，定其應執行強制
    工作之處分。
五、扣案之上開「乙○○」中華民國護照、「丙○○」中華民國
    護照各1 本，係被告所有，並為供其犯罪所用及因犯罪所得
    之物，業據被告坦承不諱，均應依修正前刑法第三十八條第
    一項第二款、第三款之規定，宣告沒收之；上開「丙○○」
    中華民國護照亦為被告所有，且為其於95年7 月26日犯行使
    使公務員登載不實罪所用之物，亦經被告供承在卷，另應依
    修正後刑法第三十八條第一項第二款之規定，宣告沒收之。
    另被告於「乙○○」中華民國普通護照申請書上所偽造之「
    乙○○」署名1 枚，及於「丙○○」中華民國普通護照申請
    書上所偽造之「丙○○」署名1 枚，亦均應依刑法第二百十
    九條之規定宣告沒收；被告於上開「乙○○」中華民國護照
    所偽造之「乙○○」署名1 枚，及被告於上開「丙○○」中
    華民國護照所偽造之「丙○○」署名1 枚，因上開「乙○○
    」中華民國護照、「丙○○」中華民國護照，已經依法宣告
    沒收，爰不再依刑法第二百十九條之規定重複宣告沒收。至
    上開偽造之「乙○○中華民國普通護照申請書」、「丙○○
    中華民國普通護照申請書」各1 份，已先後於聲請時交付予
    領事局、領事局高雄辦事處行使，已非屬被告所有，不得宣
    告沒收；扣案之「丙○○」臺灣居民來往大陸通行證1 本，
    雖係被告所有之物，惟查無積極證據足以證明為供其犯罪所
    用、因犯罪所得之物，且該臺灣居民來往大陸通行證性質上
    亦非屬違禁物，是尚乏沒收之依據，亦不宣告沒收，併此敘
    明。
據上論斷，應依刑事訴訟法第二百七十三條之一第一項、第二百
九十九條第一項前段，修正後刑法第二條第一項前段、第九十條
第一項、第二項、第三十八條第一項第二款，刑法第二百十六條
、第二百十條、第二百十四條、第二百十七條，修正前刑法第五
十六條、第五十五條、第二百十九條、第三十八條第一項第二款
、第三款、第九十條第一項、第二項，罰金罰鍰提高標準條例第
一條前段，修正後刑法施行法第一條之一第一項、第二項前段，
保安處分執行法第四條之一第一項第四款、第一款，判決如主文
。
本案經檢察官鄭東峰到庭執行職務。
中    華    民    國    95    年    10    月    9     日
                          刑事第十二庭法  官  王美玲
以上正本證明與原本無異。
如不服本判決，應於判決送達後10日內向本院提出上訴狀 (應附
繕本)， 上訴於臺灣高等法院。
                                      書記官  梁麗雲
中    華    民    國    95    年    10    月    11    日
附錄本案論罪科刑法條：
刑法第二百十六條
行使第二百十條至第二百十五條之文書者，依偽造、變造文書或
登載不實事項或使登載不實事項之規定處斷。
刑法第二百十條
偽造、變造私文書，足以生損害於公眾或他人者，處五年以下有
期徒刑。
刑法第二百十四條
明知為不實之事項，而使公務員登載於職務上所掌之公文書，足
以生損害於公眾或他人者，處三年以下有期徒刑、拘役或五百元
以下罰金。
刑法第二百十七條
偽造印章、印文或署押，足以生損害於公眾或他人者，處三年以
下有期徒刑。
盜用印章、印文或署押，足以生損害於公眾或他人者，亦同。


司法院資訊處製作；財團法人民間司法改革基金會備份。
